臺灣高等法院臺南分院刑事裁定
111年度毒抗字第864號
抗  告  人
即  被  告  吳懿樺

上列抗告人因聲請觀察勒戒案件，不服臺灣雲林地方法院111年
度毒聲字第328號民國111年10月18日裁定（111年度毒偵字第947
號、111年度聲觀字第277號），提起抗告，本院裁定如下：
    主   文
抗告駁回。
    理   由
一、經本院審查結果，認為原審以被告於民國（下同）111年7月
    26日在雲林縣○○鄉○○○路000巷00號附近某處，施用第二級毒
    品犯行事證明確，距離最近一次觀察勒戒執行完畢釋放已逾
    3年，檢察官聲請法院裁定被告應送觀察勒戒，裁量乃屬適
    法，而准許檢察官的聲請，裁定被告應送勒戒處所觀察、勒
    戒，其期間不得逾2月，經核原審上開認事用法並無違誤，
    所為的事實認定均有卷內證據可資憑佐，所為的裁量亦屬適
    當，並無違法不當之處。　
二、被告雖然抗告主張：伊上次觀察勒戒執行完畢後，歷經十年
    有餘，因車禍受傷沒有錢看病，本次才施用第二級毒品止痛
    ，並非無自我約束能力。伊目前雖然在監執行另案徒刑，也
    請考慮讓伊執行完畢後，接續緩起訴戒癮治療。若法院認定
    伊應送觀察勒戒，可否讓伊另案執行完畢後，再接勒戒處分
    等語。然查：
  ㈠被告本次遭查獲的時候，遭查獲第一級毒品海洛因3小包、第
    二級毒品甲基安非他命吸食器6支（警卷第7頁），被告本次
    驗尿確認檢驗結果，其尿液含有安非他命濃度為1320（ng/m
    l），含有甲基安非他命為16330（ng/ml），有其尿液檢驗
    報告可參（偵查卷第33頁），濃度甚高。可見被告對於毒品
    的依賴性和成癮性不輕。
　㈡其次，刑事訴訟法第253-3條第1項規定：「被告於緩起訴期
    間內，有左列情形之一者，檢察官得依職權或依告訴人之聲
    請撤銷原處分，繼續偵查或起訴：①於期間內故意更犯有期
    徒刑以上刑之罪，經檢察官提起公訴者。②緩起訴前，因故
    意犯他罪，而在緩起訴期間內受有期徒刑以上刑之宣告者。
    ③違背第253條之2第1項各款之應遵守或履行事項者」。因此
    ，毒品危害防制條例第24條第4項授權法務部訂定，供全國
    檢察官辦案參考依循的毒品戒癮治療實施辦法及完成治療認
    定標準第2條第1款規定：「被告有下列情事之一時，不適合
    為附命完成戒癮治療之緩起訴處分。但無礙其完成戒癮治療
    之期程者，不在此限：①緩起訴處分前，因故意犯他罪，經
    檢察官提起公訴或判決有罪確定。②緩起訴處分前，另案撤
    銷假釋，等待入監服刑。③緩起訴處分前，另案羈押或執行
    有期徒刑」。
　㈢本案被告前因公共危險案件，經原審法院以111年港交簡字第
    64號判決判處有期徒刑6月，併科罰金新臺幣3萬元確定，被
    告目前入監執行中，預定執行期滿日為112年3月13日，有被
    告前案紀錄表在卷可參，依照上開法令規定，被告本次施用
    毒品案件，檢察官已不適合給予附命完成戒癮治療之緩起訴
    處分。尤其，檢察官給予被告附命完成戒癮治療條件之緩起
    訴處分，通常緩起訴處分期間長達2年，被告至少要自費前
    往醫院完成戒癮治療門診6個月或1年，且須按期向觀護人報
    到至少1年到2年，被告抗告狀中自承本次施用毒品原因是積
    欠健保費用沒有錢看病（本院卷第9頁），加上被告目前在
    監執行，衡情應無法履行上開條件完畢。
　㈣則檢察官斟酌上開各情後，認為被告並不適合給予附命完成
    戒癮治療之緩起訴處分，被告應入勒戒處所施以觀察、勒戒
    ，以此協助被告戒斷毒癮較為有效，其裁量乃為適法。
三、綜上，原審法院認為檢察官的聲請乃為適法聲請，乃依毒品
    危害防制條例第20條第1項規定，裁定被告應送勒戒處所觀
    察勒戒，經核其認事用法，並無不合。抗告意旨以前開情詞
    指摘原裁定不當，為無理由，應予駁回。
四、依刑事訴訟法第412條，裁定如主文。
中　　華　　民　　國　　111 　年　　11 　月　　16　　日
                  刑事第四庭    審判長法　官  蔡廷宜
                                      法　官  林坤志
                                      法　官  蔡川富
以上正本證明與原本無異。
不得再抗告。
　　　　　　　　　　　　　　　　　　　書記官  黃心怡
中　　華　　民　　國　　111 　年　　11　　月　　16　　日